【裁判字號】    99,訴,31
【裁判日期】    990429
【裁判案由】    妨害性自主罪等
【裁判全文】
臺灣高雄地方法院刑事判決                99年度訴字第31號
公  訴  人  臺灣高雄地方法院檢察署檢察官
被      告  乙○○
指定辯護人  施吉安律師
上列被告因妨害性自主罪等案件，經檢察官提起公訴（98年度偵
字第36443 號），本院判決如下：
    主  文
乙○○犯剝奪他人行動自由罪，處有期徒刑拾月，扣案菜刀壹把
沒收；又犯攜帶兇器強制性交罪，處有期徒刑柒年陸月，扣案菜
刀壹把沒收；又犯強制性交罪，處有期徒刑年陸月；又犯恐嚇
危害安全罪，處有期徒刑陸月。應執行有期徒刑拾壹年，扣案菜
刀壹把沒收。
    事  實
一、乙○○與代號0000-0000 之成年女子（真實姓名年籍詳卷，
    下稱甲 ○）原為男女朋友關係，民國98年10月初，甲 ○表示
    要與乙○○分手，惟乙○○仍持續打電話予甲 ○，不予理會
    甲 ○要求分手。於98年11月29日接近6 時許，乙○○與甲 ○
    到甲 ○位於高雄市前鎮區住處（真實地址詳卷）旁之小公園
    內談判，乙○○要求甲 ○一同前往乙○○位於高雄市旗津區
    渡船巷9 之11號住處，甲 ○不從，乙○○竟基於剝奪他人行
    動自由之犯意，至甲 ○住處按甲 ○家中電鈴，還按機車喇叭
    故作噪音，復自其騎乘之車牌號碼332-HFX 號之機車置物箱
    中取出菜刀1 把後，返回上開小公園內向甲 ○揮舞，並持刀
    劃破甲 ○外套（毀損部分未據告訴），且恫嚇甲 ○稱：如果
    不跟我走，要殺光你全家等語，甲 ○因擔心遭刀砍傷且家人
    遭受不測，因而心生畏懼及不敢隨意離去，遂於同日6 時30
    分許，與乙○○一同自上開小公園離開及分別騎乘機車一起
    前往乙○○上開住處，於同日6 時40分許抵達乙○○上開住
    處，在進入乙○○住處房間後，乙○○仍未同意讓甲 ○離去
    ，而以上開非法之方法剝奪甲 ○之行動自由。詎乙○○於甲
    ○進入其上開住處房間後不久，另行起意，基於強制性交之
    犯意，對甲 ○表示時間寶貴，要與甲 ○作愛即發生性行為，
    經甲 ○拒絕，乙○○竟拿起兇器即上開菜刀揮舞及持菜刀架
    在甲 ○脖子上，甲 ○心生畏懼只好就範，乙○○壓在甲 ○身
    上，違反甲 ○之意願，將其生殖器插入甲 ○之陰道，以此強
    暴方式對甲 ○強制性交得逞1 次，而甲 ○之後於同日9時 至
    10時之間某時，始自乙○○上開住處離去。於98年11月30日
    5 點多，乙○○又至甲 ○上揭住處等候甲 ○，甲 ○只好跟隨
    乙○○回去乙○○前開住處，乙○○竟再次基於強制性交之
    犯意，於同日上午某時許，在乙○○住處，對甲 ○表示要與
    甲 ○發生性行為，甲 ○不願意，乙○○遂對甲 ○脅迫稱：如
    果不配合要每天找甲 ○，且要甲 ○自己脫衣服還是要跟昨天
    一樣才就範等語，甲 ○因而心生畏懼不敢反抗，乙○○違反
    甲 ○之意願，將其生殖器插入甲 ○之陰道，以此脅迫方式再
    度對甲 ○強制性交得逞1 次，甲 ○遂於98年11月30日19、20
    時許前往警局報警。乙○○於98年12月1 日21時40分許，在
    甲 ○住處附近以公共電話去電甲 ○質問陪同甲 ○返家之2 名
    男子身份，並要求甲 ○出面，甲 ○表示不願出面，乙○○即
    基於恐嚇之犯意，對甲 ○恫稱：如果再不出面，我要到你家
    樓下按電鈴，直到你家人出來開門為止，再不開門我就衝到
    樓上把你們全家人殺掉等語，使甲 ○心生畏懼，致生危害於
    甲 ○全家人之生命安全。經警於同年12月2 日19時40分許，
    在高雄縣鳳山市○○路10號「金礦咖啡」前持拘票拘提乙○
    ○，並在其機車置物箱內扣得乙○○所有供上開剝奪他人行
    動自由及攜帶兇器強制性交所用之菜刀1 把。
二、案經甲 ○訴由高雄市政府警察局丁○分局移送臺灣高雄地方
    法院檢察署檢察官偵查起訴。
    理  由
壹、證據能力部分：
一、按被告以外之人於偵查中向檢察官所為陳述，除顯有不可信
    之情況者外，得為證據，刑事訴訟法第159 條之1 第2 項定
    有明文。經查，證人即告訴人甲 ○於98年12月16日在檢察官
    偵查中所為之證述，性質上雖屬傳聞證據，惟係偵查中向檢
    察官所為之證述，並經具結，且無顯有不可信之情況，衡諸
    上開規定，自具有證據能力。
二、次按被告以外之人（包括證人、鑑定人、告訴人、被害人及
    共同被告等）於檢察事務官、司法警察官或司法警察調查中
    所為之陳述，與審判中不符時，其先前之陳述具有較可信之
    特別情況，且為證明犯罪事實存否所必要者，得為證據，刑
    事訴訟法第159 條之2 定有明文。所謂「前後陳述不符」之
    要件，應就前後階段之陳述進行整體判斷，以決定其間是否
    具有實質性差異，惟無須針對全部陳述作比較，陳述之一部
    分有不符，亦屬之。經查，證人即告訴人甲 ○於警詢中之證
    述，就其遭被告強制性交等經過情形，陳述較完整且明確，
    而其於本院審理時就部分情節未再次證及，或表示忘記了，
    另就性侵之過程及98年11月30日當日被告有無持刀威脅甲 ○
    等情，前後並非一致，本院審酌證人於警詢陳述時距事發時
    間較相近，記憶較為清晰，且較無壓力，於本院審理時亦無
    抗辯遭警員以強暴、脅迫、利誘或其他不正方法取得之供述
    ，客觀上應具有較可信之特別情況，且亦為證明犯罪事實存
    否所必要，依上揭規定，其於警詢中之證言自有證據能力。
貳、實體部分：
一、訊據被告乙○○固坦承有剝奪他人行動自由及恐嚇犯行，惟
    矢口否認有強制性交及攜帶兇器強制性交犯行，並辯稱：我
    於98年11月29日、30日均有與告訴人甲 ○發生性交行為，但
    都沒有違反告訴人之意願，又98年11月29日發生性行為過程
    我沒有拿刀，另同年月30日當天我沒有以言語脅迫甲 ○云云
    。經查：
  (一)被告與代號0000-0000 之成年女子（即甲 ○）原為男女朋友
    關係，98年10月初，甲 ○表示要與被告分手，惟被告仍持續
    打電話予甲 ○，不予理會甲 ○要求分手。於98年11月29日接
    近6 時許，被告與甲 ○到甲 ○位於高雄市前鎮區住處（真實
    地址詳卷）旁之小公園內談判，被告要求甲 ○一同前往被告
    位於高雄市旗津區渡船巷9 之11號住處，甲 ○不從，被告竟
    基於剝奪他人行動自由之犯意，至甲 ○住處按甲 ○家中電鈴
    ，還按機車喇叭故作噪音，復自其騎乘之車牌號碼332-HFX
    號之機車置物箱中取出菜刀1 把後，返回上開小公園內向甲
    ○揮舞，並持刀劃破甲 ○外套（毀損部分未據告訴），且恫
    嚇甲 ○稱：如果不跟我走，要殺光你全家等語，甲 ○因擔心
    遭刀砍傷且家人遭受不測，因而心生畏懼及不敢隨意離去，
    遂於同日6 時30分許，與被告一同自上開小公園離開及分別
    騎乘機車一起前往被告上開住處，於同日6 時40分許抵達被
    告上開住處。另被告於98年12月1 日21時40分許，在甲 ○住
    處附近以公共電話去電甲 ○質問該2 名男子身份，並要求甲
    ○出面，甲 ○表示不願出面，乙○○即基於恐嚇之犯意，對
    甲 ○恫稱：如果再不出面，我要到你家樓下按電鈴，直到你
    家人出來開門為止，再不開門我就衝到樓上把你們全家人殺
    掉等語，使甲 ○心生畏懼，致生危害於甲 ○全家之生命安全
    。經警於同年12月2 日19時40分許，在高雄縣鳳山市○○路
    10號「金礦咖啡」前持拘票拘提被告，並在被告機車置物箱
    內扣得被告所有上開菜刀1 把等情，業據被告於本院審理時
    供述及不爭執在卷（見本院卷第22、23頁、第98頁反面、第
    99、100 頁），核與證人甲 ○於98年12月16日偵查中及本院
    審理時證述情節大致相符（見偵二卷第49至51頁、本院卷第
    47頁反面、第52頁），復有菜刀1 把扣案及搜索扣押筆錄、
    扣押物品目錄表各1 份在卷可憑（見偵一卷第11至13頁）、
    照片6 幀（見偵一卷第21至23頁）、高雄市政府警察局丁○
    分局98年12月7 日函1 份在卷可稽（見偵一卷第26、27頁）
    ，是被告有上揭所述剝奪他人行動自由、恐嚇危害安全之犯
    行，自堪以認定。
  (二)被告於98年11月29日在甲 ○進入被告住處房間後不久，另行
    起意，基於強制性交之犯意，對甲 ○表示時間寶貴，要與甲
    ○作愛即發生性行為，經甲 ○拒絕，被告竟拿起兇器即上開
    菜刀揮舞及持菜刀架在甲 ○脖子上，甲 ○心生畏懼只好就範
    ，被告壓在甲 ○身上，違反甲 ○之意願，將其生殖器插入甲
    ○之陰道，以此強暴方式對甲 ○強制性交得逞1 次，而甲○
    之後於98年11月29日9 時至10時之間某時，始自被告上開住
    處離去等情，業經證人甲 ○於警詢、偵訊、本院審理時證述
    詳確在卷（見偵二卷第9 頁、第50頁、本院卷第47頁反面）
    。又被告於警詢中亦供述：我有要求她（指發生性行為），
    她有不太答應，我回了她一句話，妳之前喝酒醉的時候，也
    是硬要做性行為，現在換我也硬要做．．．我的生殖器進入
    她的性器官內，插動半小時就射精在她的陰道內等語（見偵
    二卷第5 頁反面、第6 頁）及於本院審理時供述：98年11月
    29日當天，我們有發生性關係等語（見本院卷第8 頁），足
    見甲 ○於98年11月29日，在被告住處房間，甲 ○確曾表示其
    不願意與被告發生性交行為，然被告之後仍對甲 ○為性交行
    為。再者，告訴人甲 ○既於98年10月初即表示要與被告分手
    ，顯有意與被告結束親密之男女關係，自不會願意再與被告
    發生性交行為。又98年11月29日當天，甲 ○亦不願意與被告
    回家，係遭被告持菜刀劃中甲 ○外套，且恫嚇甲 ○稱：如果
    不跟我走，要殺光你全家等語，甲 ○因而心生畏懼，不得不
    隨同被告前往被告住處，已如前述（見上開第(一)點所載）及
    經被告於本院審理時供承：98年11月29日當天甲 ○有跟我回
    家，她本來不願意，是我拿刀出來之後，甲 ○才願意和我回
    家等語明確（見本院卷第21頁），顯見告訴人甲 ○於98年11
    月29日前往被告住處並非自願，且被告當日與甲 ○發生性交
    行為前，被告更係以「持菜刀」及「恐嚇」等非法手段違反
    甲 ○意願，強將甲 ○帶回其住處。此外，甲 ○進入被告住處
    後既依然表示不願意與被告發生性交行為，則衡諸常情，甲
    ○於被告住處房間內，若非嗣後有遭被告施以持刀強暴等不
    法行為，致甲 ○不得不就範，被告豈能與甲 ○發生性交行為
    。是由上開事證綜合以觀，自足認證人甲 ○上開證述其係因
    被告持菜刀揮舞及持菜刀架在其脖子上，因而心生畏懼只好
    就範，而遭被告強制性交得逞，確屬真實可信，被告於98年
    11月29日確有以事實欄所載持菜刀揮舞及持菜刀架在甲 ○脖
    子上之方式，違反甲 ○之意願而對甲 ○為強制性交行為，堪
    以認定。被告上開所辯：我於98年11月29日有與告訴人甲 ○
    發生性交行為，但沒有違反告訴人之意願，且發生性行為過
    程我沒有拿刀云云，與上開事證不符，不足採信。
  (三)於98年11月30日5 點多，被告又至甲 ○上揭住處等候甲 ○，
    甲 ○只好跟隨被告回去被告前開住處，被告竟再次基於強制
    性交之犯意，於同日上午某時許，在被告住處，對甲 ○表示
    要與甲 ○發生性行為，甲 ○不願意，被告遂對甲 ○脅迫稱：
    如果不配合要每天找甲 ○，且要甲 ○自己脫衣服還是要跟昨
    天一樣才就範等語，甲 ○因恐懼不敢反抗，被告違反甲 ○之
    意願，將其生殖器插入甲 ○之陰道，以此脅迫方式再度對甲
    ○強制性交得逞1 次，嗣甲 ○於98年11月30日19、20時許報
    警等情，業經證人即告訴人甲 ○於警詢中證稱：被告於對我
    強制性侵時，問我要自己脫衣服還是要跟昨天一樣（持刀威
    脅）才就範等語（見偵一卷第12頁）及於偵訊中具結證稱：
    第二天被告又來找我，時間又是凌晨5 點多，他又在我家樓
    下等我．．．我聽他的話跟他回家。回到他家後，他又要求
    我跟他發生性關係，還說我如果不配合就會每天找我。他說
    配合的意思是要我順著他跟他回家，跟他發生性關係，不然
    他會每天來找我。第2 天回家後我朋友叫我一定要去報警，
    之前我怕他會對我跟家人怎樣都不敢去報警。第二天跟被告
    發生性關係我不願意，但他刀子都隨時放在機車裡面，我會
    害怕，29、30日都是遭被告強迫發生性關係，第二天我回家
    以後，是19、20時許先去前鎮派出所，他們又叫我去一心路
    派出所，又去丁○分局，他們有帶我去醫院，我有要求警察
    載我回家，警察看見被告在我家樓下等我，還有問被告是誰
    等語甚詳（見偵二卷第50頁）及於本院審理時證稱：「（30
    日這天，在你家樓下，被告有無對你出示什麼工具？）沒有
    ，就是只有第一天有拿」、「（30日這天，隨後你和被告回
    去他家，有發生什麼事？）就是被被告性侵」、「（30日這
    天被告對你性侵的過程有無持何工具？）沒有」等語明確（
    見本院卷第48頁）。又被告於98年11月30日有與甲 ○發生性
    交行為1 次，且甲 ○不太願意及不太喜歡之事實，並經被告
    於警詢、偵訊、本院審理時供述甚明（見偵二卷第6 、41頁
    、本院卷第8 頁反面）。另佐以甲 ○既於98年10月初即表示
    要與被告分手，顯有意與被告結束親密之男女關係，自不會
    願意再與被告為性交行為，再參以甲 ○若係自願及合意與被
    告為性交行為，則甲 ○何需於98年11月30日當日前往警局報
    案其遭被告強制性交，並請求警員陪同返家？被告於98年12
    月1 日又何需以恐嚇言詞強逼甲 ○出面？是由上開事證綜合
    以觀，自堪認證人甲 ○上開證述其於98年11月30日係遭被告
    言詞脅迫致心生畏懼只好就範，而遭被告強制性交，確屬真
    實可信，被告於98年11月29日當日確有以上揭事實欄所載方
    式，違反甲 ○之意願而對甲 ○為強制性交行為，堪以認定。
    被告上開所辯：我於98年11月30日有與告訴人甲 ○發生性交
    行為，但沒有違反告訴人之意願，當天我也沒有以言語脅迫
    甲 ○云云，與上開事證不符，不足採信。
  (四)至辯護人雖另為被告辯稱：證人甲 ○於第二天才報案，與常
    情不符，且關於第二天之情節，前後供述不一，甲 ○證述不
    足採信云云。惟查：
  １、證人甲 ○之前係因怕被告會對甲 ○跟家人怎樣（意指不利
      ），而不敢去報警，於第2 天（即98年11月30日）回家後
      ，甲 ○朋友叫甲 ○一定要去報警，甲 ○即於98年11月30日
      19、20時許前往警局報案等情，前經證人甲 ○於檢察官偵
      查中證述明確在卷（見偵二卷第50頁）。是證人甲 ○就其
      何以至第二天才報案之原因前已陳明，且其陳述情節核與
      常情不悖，亦與本案被告確有以殺害甲 ○全家之恐嚇言詞
      對甲 ○加以恐嚇之情相符，自堪信為真實，從而，辯護人
      以甲 ○於第二天才報案，與常情不符，而認甲 ○之證述不
      足採信，尚非可採。
  ２、按供述證據前後雖有差異或矛盾，事實審法院非不可本於
      經驗及論理法則，斟酌其他情形，作合理之比較，定其取
      捨，其就供述證據之一部，認為真實者，予以採取，亦非
      法所不許（最高法院95年台上字第6648號判決意旨參照）
      。經查，證人甲 ○就98年11月30日當日，在被告住處，其
      遭被告性侵時被告有無持刀乙節，於本院審理時先證稱沒
      有持任何工具（見本院卷第48頁），後證稱忘記了（見本
      院卷第51頁正反面）。然佐以證人甲 ○於檢察官偵訊中，
      就「98年11月29日」被告有拿刀出來之事實既已明確證述
      ，惟其就「98年11月30日」當日過程，卻未證述被告當日
      有拿刀出來（見偵卷第50頁），再觀證人甲 ○於本院審理
      時亦先證述被告並未拿任何工具，後證述其忘記了，且觀
      全卷事證，亦無其他證據足以證明「於98年11月30日」被
      告有持菜刀之行為，是自堪認被告於98年11月30日在被告
      住處並未拿菜刀出來，方屬真實。又證人甲 ○於警詢、偵
      訊及本院審理時就被告於98年11月30日當日係「違反其意
      願」對其性侵乙節，先後證述始終一致，亦與卷內其他事
      證相符（見上開第(二)、(三)點所述）。則衡諸上開說明，本
      院自可本於經驗及論理法則，斟酌卷內其他證據及情形，
      於作合理之比較及定其取捨後，就證人甲 ○證述中認為真
      實者，予以採取。從而，辯護人以甲 ○證述情節先後不一
      ，而認甲 ○證述其遭被告強制性交乙節不足採信，尚非可
      採。
  (五)另公訴人起訴意旨雖認：被告於98年11月30日有對甲 ○表示
    如果不從，會如同昨天一般拿刀出來等語。惟查，上情為被
    告所堅詞否認（見本院卷第21頁），而遍閱全卷資料，此部
    分情節除證人甲 ○之指訴及證述外，並無其他任何證據可資
    佐證，是本院自無從確信被告有上開公訴意旨所指行為。又
    公訴意旨雖認：甲 ○迫於無奈只好跟隨被告回去住處，被告
    再度以相同手法性侵甲 ○等語。然查，被告於98年11月30日
    在被告住處並未拿菜刀出來，已經本院詳加論述如上（見上
    開第(四)、２點所述），是公訴人上開所指「相同手法」（即
    指與98年11月29日同樣以攜帶兇器強制性交手法），與本院
    綜合全卷證據資料所認定之結果不同，故未為本院所採，附
    此敘明。
  (六)綜上所述，被告於事實欄所載時、地，對甲 ○犯有剝奪他人
    行動自由、攜帶兇器強制性交、強制性交、恐嚇危害安全等
    犯行，堪以認定，其上開所辯，為犯後飾卸之詞，不足採信
    。本案事證明確，被告犯行堪以認定，應予依法論科。
二、按強姦罪固包含使人行無義務之事等妨害自由之性質，然此
    乃指著手強姦行為後，至強姦行為完畢前之強姦行為本身而
    言，若於著手強姦行為之前，行為人為達到強姦之目的，又
    有妨害自由之行為，自不能為強姦行為所吸收（最高法院71
    年度台上字第4446號判決、最高法院93年度台上字第6175號
    判決意旨參照）。另按刑法第302 條之妨害自由罪，原包括
    私禁及以其他非法方法剝奪人之行動自由而言，所謂非法方
    法，當包括強暴脅迫等情事在內（最高法院74年台上字第34
    04號判例意旨參照）；又按刑法第302 條第1 項之罪，與同
    法第304 條第1 項及同法第305 條之罪，所保護之法益均為
    被害人之自由。剝奪人之行動自由罪，不外以強暴脅迫為手
    段，且較他罪為重，縱其目的在行無義務之事或妨害他人行
    使權利或恐嚇他人，仍應逕依刑法第302 條第1 項論處，無
    適用同法第304 條、第305 條之餘地（最高法院76年度台上
    字第3511號判決意旨參照）。再按刑法上所謂兇器，其種類
    並無限制，凡客觀上對於人之生命、身體、安全構成威脅，
    具有危險性之兇器均屬之，且並不以攜帶之初有行兇之意圖
    為必要（最高法院79年度台上字第5253號判例參照）。查被
    告於98年11月29日對甲 ○強制性交行為時所持菜刀（已扣案
    ），係鐵器材質，且既可劃破甲 ○外套，足見刀刃鋒利（見
    警卷第21、22頁照片），客觀上對人之生命、身體、安全構
    成威脅，顯為具有危險性之兇器無訛。是核被告所為，係犯
    刑法第302 條第1 項剝奪他人行動自由罪、同法第222 條第
    1 項第8 款之攜帶兇器強制性交罪、同法第221 條第1 項之
    強制性交罪、同法第305 條恐嚇危害安全罪。被告所犯上開
    4 罪，犯意各別，行為互殊，應分論併罰。又檢察官起訴書
    原未另論以被告有涉犯刑法第302 條第1 項之剝奪他人行動
    自由罪。惟查，被告係於其住處房間內始著手攜帶兇器強制
    性交犯行，被告本案所犯剝奪他人行動自由犯行，係於被告
    上開著手攜帶兇器強制性交之「前」，則衡諸上開說明，被
    告所為剝奪他人行動自由之行為，自不能為攜帶兇器強制性
    交行為所吸收，而應另論以刑法第302 條第1 項剝奪他人行
    動自由罪，且公訴檢察官於本院審理中亦已當庭予以增列被
    告另涉犯刑法第302 條第1 項之剝奪他人行動自由罪（見本
    院卷第46頁反面），附此敘明；另於98年11月30日當日被告
    對甲 ○加以強制性侵時，並未持菜刀（詳上述），則被告所
    為應係犯刑法第221 條第1 項之強制性交罪，公訴意旨認被
    告係犯同法第222 條第1 項第8 款之攜帶兇器強制性交罪，
    尚有未洽，惟其基本事實同一，本院自得予以審理，並變更
    其起訴法條。爰審酌被告前無經法院判刑前科之素行，有臺
    灣高等法院被告前案紀錄表1 份在卷可稽，其與甲 ○前為男
    女朋友，然被告於分手後卻未能理性以對，竟以事實欄所載
    方式，非法剝奪甲 ○之行動自由，復未尊重甲 ○之性自主權
    ，為滿足其一己色慾，違反甲 ○之意願，而先後對甲 ○為攜
    帶兇器強制性交及強制性交各1 次得逞，造成甲 ○心理上難
    以回復之創傷，且被告事後為逼甲 ○出面，竟又以要將甲 ○
    全家殺掉等語恐嚇甲 ○，致甲 ○受有精神上之恐懼。另衡以
    被告犯後於本院審理時就妨害自由、恐嚇危害安全罪部分，
    尚能知錯坦承犯行，然其就攜帶兇器強制性交及強制性交部
    分，則未能誠實以對及其犯罪之動機、目的、手段、智識程
    度、生活狀況暨檢察官對本案科刑範圍之意見等一切情況，
    認檢察官請求量處被告有期徒刑20年，稍嫌過重，爰酌情量
    處如主文所示之刑，並定其應執行之刑，以資懲戒。扣案菜
    刀1 把，為被告所有，業據被告於本院審理時供明在卷（見
    本院卷第9 頁），且係被告供上開剝奪他人行動自由及攜帶
    凶器強制性交所用之物，爰依刑法第38條第1 項第2 款規定
    ，予以宣告沒收。
據上論斷，應依刑事訴訟法第299 條第1 項前段、第300 條，刑
法第302 條第1 項、第222 條第1 項第8 款、第221 條第1 項、
第305 條、第38條第1 項第2 款、第51條第5 款，判決如主文。
本案經檢察官丙○○到庭執行職務。
中    華    民    國    99    年    4      月    29    日
                  刑事第五庭審判長法  官  廖建瑜

                                  法  官  陳盈吉

                                  法  官  林永村
以上正本係照原本作成。
如不服本判決應於收受本判決後10日內向本院提出上訴書狀，並
應敘述具體理由，如未敘述上訴理由者，應於上訴期間屆滿後20
日內補提理由書狀於本院（均須按他造當事人之人數附繕本）「
切勿逕送上級法院」。
中    華    民    國    99    年    4     月    29    日
                                  書記官  王珮樺
附錄本案論罪科刑之法條
中華民國刑法第302條
（剝奪他人行動自由罪）
私行拘禁或以其他非法方法，剝奪人之行動自由者，處5 年以下
有期徒刑、拘役或3 百元以下罰金。
因而致人於死者，處無期徒刑或7 年以上有期徒刑，致重傷者，
處3 年以上10年以下有期徒刑。
第1 項之未遂犯罰之。

中華民國刑法第222條
（加重強制性交罪）
犯前條之罪而有下列情形之一者，處7 年以上有期徒刑：
一、二人以上共同犯之者。
二、對未滿十四歲之男女犯之者。
三、對精神、身體障礙或其他心智缺陷之人犯之者。
四、以藥劑犯之者。
五、對被害人施以凌虐者。
六、利用駕駛供公眾或不特定人運輸之交通工具之機會犯之者。
七、侵入住宅或有人居住之建築物、船艦或隱匿其內犯之者。
八、攜帶兇器犯之者。
前項之未遂犯罰之。

中華民國刑法第221條
（強制性交罪）
對於男女以強暴、脅迫、恐嚇、催眠術或其他違反其意願之方法
而為性交者，處3 年以上10年以下有期徒刑。
前項之未遂犯罰之。

中華民國刑法第305條
（恐嚇危害安全罪）
以加害生命、身體、自由、名譽、財產之事，恐嚇他人致生危害
於安全者，處2 年以下有期徒刑、拘役或 3 百元以下罰金。

司法院資訊處製作；財團法人民間司法改革基金會備份。
